臺灣臺南地方法院刑事判決
109年度訴字第860號
公  訴  人  臺灣臺南地方檢察署檢察官
被      告  陳科廷



指定辯護人  林昱宏律師
上列被告因違反毒品危害防制條例案件，經檢察官提起公訴（10
9年度偵字第8785號），本院判決如下：
     主  文
陳科廷販賣第二級毒品，累犯，處有期徒刑貳年肆月。
扣案如附表二編號1所示之SAMSUNG廠牌行動電話壹支（含門號00
00000000號SIM卡壹張）沒收；未扣案之電腦壹台（安裝通訊軟
體Skype）及販賣第二級毒品所得新臺幣捌仟元均沒收，於全部
或一部不能沒收或不宜執行沒收時，均追徵其價額。
     犯 罪 事 實
一、陳科廷明知甲基安非他命係毒品危害防制條例第2條第2項第
    2款所列管之第二級毒品，非經許可不得持有、販賣，竟基
    於販賣第二級毒品以營利之犯意，以其所持用SAMSUNG廠牌
    、門號0000000000號行動電話1支，於民國109年3月31日凌
    晨零時許，先以電腦（未扣案）內所安裝之通訊軟體Skype
    及上開行動電話內所安裝通訊軟體Line與郭宗威聯繫，雙方
    約定由陳科廷以新臺幣（下同）8,000元之價格販賣交付1錢
    甲基安非他命予郭宗威。同日凌晨1時許陳科廷要求郭宗威
    騎機車載他前往臺南市中西區郡緯街18巷內某處，於行經郡
    緯街18巷巷口附近，郭宗威將8,000元交付陳科廷，並待郭
    宗威騎機車載陳科廷返回陳科廷住處途中，陳科廷將一包甲
    基安非他命（重量約2g）交付郭宗威而完成交易。
二、案經高雄市政府警察局湖內分局（下稱湖內分局）報告臺灣
    臺南地方檢察署（下稱臺南地檢署）檢察官偵查起訴。
     理  由
壹、證據能力部分：
一、被告陳科廷及辯護人主張證人郭宗威、楊吉平於警詢及偵查
    中所為之陳述，均無證據能力等語。查：
　㈠證人郭宗威、楊吉平於警詢中所為之陳述，無證據能力：
　　證人郭宗威、楊吉平於警詢中所為之陳述，均屬被告以外之
    人於審判外之陳述，被告及辯護人既不同意作為證據，且證
    人郭宗威、楊吉平業經於本院審理時以證人身分到庭接受交
    互詰問，而其等上開警詢時所為陳述，與在本院審理中證述
    內容並無明顯不同，其等警詢時之陳述，即非證明犯罪事實
    存否所必要，自不符刑事訴訟法第159條之2所定必要性之要
    件，則證人郭宗威、楊吉平於警詢中所為之陳述，即無證據
    能力。
　㈡證人楊吉平偵查中未經具結所為之陳述，無證據能力：
　　按被告以外之人於檢察官偵查中未經具結所為之陳述，因欠
    缺「具結」，難認該偵訊程序已恪遵相關法律規範，故與刑
    事訴訟法第159 條之1 第2 項規定之情形有間。惟被告以外
    之人，在偵查中未經具結之陳述，依通常情形，其信用性仍
    高於其在警詢所為之陳述。衡諸其等在警詢所為之陳述，雖
    無須具結，然於具有「特信性」及「必要性」時，始得作為
    證據。查證人楊吉平於檢察官偵查中未經具結所為之陳述，
    被告及辯護人既不同意作為證據，且證人楊吉平業經於本院
    審理中以證人身分到庭接受交互詰問，而其於上開偵查中所
    為陳述，與在本院審理中證述內容並無明顯不同，其上開偵
    查中之陳述，即非證明犯罪事實存否所必要，自不符刑事訴
    訟法第159條之2所定必要性之要件，則證人楊吉平於偵查中
    未經具結所為之陳述，即無證據能力。
　㈢證人郭宗威偵查中所為之陳述（經具結），及證人楊吉平偵
    查中經具結所為之陳述，均有證據能力：　
　　按被告以外之人於偵查中向檢察官所為之陳述，除顯有不可
    信之情況者外，得為證據，刑事訴訟法第159 條之1 第2 項
    定有明文。所謂「顯有不可信」係指陳述是否出於供述者真
    意、有無違法取供情事之任意陳述信用性已否受確實保障而
    言，並非對其陳述內容之證明力如何加以論斷。查證人郭宗
    威於偵查中，業經檢察官以證人身分訊問，並依法具結在案
    ，及證人楊吉平偵查中經具結所為之陳述，被告及辯護人均
    未釋明郭宗威於偵查中所為之陳述（經具結）及楊吉平偵查
    中經具結所為之陳述，有何非出於真意或有違法取供之顯不
    可信情況，依上開刑事訴訟法第159 條之1 第2 項規定，自
    有證據能力。此外，證人郭宗威、楊吉平已經本院傳喚到庭
    作證，給予被告詰問之機會，其偵查中之陳述，依同法第15
    5 條第2 項規定，自得作為判斷之依據。
二、除上開所述外，本判決後述所引用之傳聞證據部分，檢察官
    、被告及辯護人於本院審理時均同意作為證據（本院卷第30
    1頁），本院審酌上開證據並無違法不當之情形及證明力明
    顯過低之瑕疵，且與待證事實具有關聯性，以之作為本案之
    證據均屬適當，自均有證據能力。
貳、實體部分：
一、認定犯罪事實所憑之證據及理由：
  ㈠訊據被告坦承於109年3月31日凌晨零時許，有先以電腦內所
    安裝之通訊軟體Skype及所持用如附表二編號1所示SAMSUNG
    廠牌、門號0000000000號行動電話1支內所安裝通訊軟體Lin
    e與郭宗威聯繫，2人聯繫對話紀錄如附表一所示，及於同日
    凌晨1時許被告要求郭宗威騎機車載他前往臺南市中西區郡
    緯街18巷某處，郭宗威有將8,000元交付被告，被告也有將
    一包甲基安非他命（重量約2g）交付郭宗威，惟矢口否認有
    何販賣甲基安非他命予郭宗威犯行，辯稱：郭宗威問我有沒
    有甲基安非他命，我就去問楊吉平，然後我叫郭宗威載我去
    郡緯街，到那邊我向楊吉平買1包甲基安非他命，拿到毒品
    我當場給郭宗威，我是幫楊吉平轉交毒品給郭宗威，我是幫
    助郭宗威施用毒品等語。
　㈡辯護人則為被告辯護稱（有關下述郭宗威、楊吉平無證據能
    力之證述，被告及辯護人得以之作為彈劾證據使用，先予敘
    明）：①郭宗威於警詢中證稱：他跟我表示安非他命還沒送
    過來給他，他無法給我貨（毒品）。後來見面我才知道，他
    還要去跟別人調貨。嗣於偵訊中證稱：我在巷口先交給他現
    金8,000元，之後他過去找「虎頭瘋」拿毒品，拿到毒品後
    再將毒品交給我等語。則郭宗威一開始主觀認知是向被告購
    買毒品，到達交易現場始知悉被告乃居中交易之第三人。②
    郭宗威交易毒品完成，發覺毒品數量可能短少，向被告反應
    ，被告透過Skype通訊軟體回覆「我有Line回你，他的半錢1
    .8,一錢3.75，我問他才知道，原來他的量是這樣，因為我
    之前都認為半是3.75，1錢是7.5是你今天說少一半，我問他
    才知道他的量是這樣」，「我那時候問他，他是這樣回，一
    錢1.3萬3.75半錢7千1.8，8千，他給2g沒關係，我再補給你
    ，不想你有芥蒂」，足證被告確為居間之第三人。③被告於
    警詢供稱：我就用Line幫他問說暱稱「虎頭瘋」現在有沒有
    毒品賣給他，「虎頭瘋」說有，並約我至臺南市中西區郡緯
    街18巷內交易安非他命，到達相約地點後，郭宗威把8,000
    元給我，我拿著他的錢給「虎頭瘋」，「虎頭瘋」給我1包
    安非他命等語。被告上游暱稱「虎頭瘋」之楊吉平習慣一對
    一交易，遂由被告向楊吉平拿取毒品後，再轉交郭宗威。楊
    吉平於偵訊時亦證稱：「我怕亂掉，所以習慣一對一交易」
    ，「當時我只看到他一個人，沒有其他人」等語，亦與郭宗
    威警詢證稱：「他自己去拿毒品叫我在機車上等，並說不要
    讓他上游藥頭看到」等語相符。被告所為屬便利郭宗威施用
    第二級毒品犯行。④被告雖僅承認幫助施用第二級毒品罪犯
    行，惟本件究應論以販賣第二級毒品罪犯行？幫助販賣第二
    級毒品罪犯行？幫助施用第二級毒品罪犯行？屬法律適用問
    題，若法院認為被告應論以販賣第二級毒品罪，被告應已於
    偵審中自白其販賣第二級毒品罪犯行，且被告本案犯行之毒
    品上游為楊吉平，雖2人就毒品交易數量、價格之供述不符
    ，惟109年3月31日2人在臺南市中西區郡緯街18巷僅有一次
    販賣第二級毒品交易，楊吉平確為毒品上游且已查獲，請依
    毒品危害防制條例第17條第1項、第2項規定予以減輕其刑等
    語。
　㈢查被告於109年3月31日凌晨零時許，先以電腦（未扣案）內
    所安裝之通訊軟體Skype及所持用如附表二編號1所示SAMSUN
    G廠牌、門號0000000000號行動電話1支內所安裝通訊軟體Li
    ne與郭宗威聯繫，2人聯繫對話紀錄如附表一所示，及於同
    日凌晨1時許被告要求郭宗威騎機車載被告前往臺南市中西
    區郡緯街18巷內某處，郭宗威有將8,000元交付被告，被告
    也有將一包甲基安非他命（重量約2g）交付郭宗威等情，有
    證人郭宗威於偵查及本院審理中之證述可憑，且有本院109
    年度聲搜字第499號搜索票、自願受搜索同意書、湖內分局
    搜索扣押筆錄、扣押物品目錄表、扣押物品收據，搜索扣押
    照片及現場照片13張，路口監視器翻拍照片14張，被告住處
    現場照片2張，被告與郭宗威Skype對話紀錄翻拍照片18張，
    被告與郭宗威Line對話紀錄譯文，被告與郭宗威Line對話紀
    錄翻拍照片24張，指認犯罪嫌疑人紀錄表，被告住處平面圖
    2張，湖內分局109年4月1日高市警湖分偵00000000000號刑
    事案件報告書（郭宗威涉嫌持有及施用毒品案）等附卷可稽
    ，復有如附表二編號1所示SAMSUNG廠牌行動電話1支（含門
    號0000000000號SIM卡1張）扣案可資佐證，且為被告所不爭
    執，自堪信上開部分事實為真正。
　㈣被告雖以前揭情詞置辯，於茲應審究者厥為：被告所為屬代
    購之幫助施用第二級毒品犯行？抑或屬販賣第二級毒品犯行
    ？分述如下：
　⒈證人郭宗威係向被告購買第二級毒品，並無請被告代購毒品
    、聯繫賣家：
　⑴證人郭宗威：
　①於偵查中證稱：被告載我去巷口，我聽到被告跟別人說話，
    但我沒有看到那個人的身影，因為那個人站在住家的門口他
    沒有出來，不過我可以確定裡面確實有人，因為被告跟那個
    人聊了5、6分鐘。被告沒有跟我說要帶我去找那個外號「虎
    頭瘋」的人，被告說那個人本來要拿毒品過來，我們等了1
    個多小時，都沒有過來，被告才說我們自己過去拿。我先用
    Skype聯繫，之後用Line，在109年3月30日晚上被告先用Sky
    pe問我是否需要東西，我回他說都可以，之後我們才用Line
    約我們要見面的過程。我在巷口先交給他現金8,000元，之
    後他過去找「虎頭瘋」拿毒品，拿到毒品後再將毒品交給我
    等語（偵卷第74頁）。
　②於本院審理中證稱：我是在109年3月31日17時11分被查獲持
    有毒品，被查獲之前，我是跟被告購買毒品。去被告家的時
    候大約12點、1點，就在半夜那個時候，我去他家耗了大約2
    、3小時。去被告家等時，還沒有給被告錢。一開始被告沒
    有跟我說他身上毒品不夠，他還在那邊吃東西，等到1、2點
    多，我也不知道等多久，後來他說我們去那邊拿，我問說去
    哪邊拿，他就叫我騎車載他去。我不知道我們騎到什麼地方
    ，被告根本沒有說，我問說要騎到哪，他說邊騎邊給我指路
    ，我就說好。在路口的時候被告叫我把錢8,000元給他，還
    跟我說不要讓對方看到我，我說好就躲在旁邊。去那邊是被
    告去拿，我問有拿到東西嗎？他說等下再給我，我說好。騎
    車回去時他突然把東西塞在我背包裡，我說你塞什麼東西，
    敢在路邊塞東西給我，你不怕被看到？騎車到他家看，我說
    東西怎麼這麼少，在他家跟他討論東西怎麼變這麼少，是被
    告的問題，還是對方的問題，要他給我一個答案。拿了毒品
    後又回到被告住處，到了凌晨3、4點左右快天亮我才離開被
    告住所，沒有再去其他地方。我要跟被告拿毒品前，不知道
    被告還要跟其他人拿毒品。（問：提示Line對話紀錄譯文，
    你說「有了，給我住址」，被告問「你確定要嗎，他叫人送
    來」，你回答「不然過去試幹嘛」，被告說「那我就叫了」
    ，你說「你還要叫人送去，不是你身邊就有」，你有無意見
    ？）沒有意見，這是相同意思，他身上有東西，然後跟我說
    不夠，後來等了一段時間，被告是要跟人家拿還是託人家拿
    我不知道。被告說他還要跟人家拿，我還沒到被告住所，還
    在我家。被告一開始跟我說東西他現在有，我說好，後來不
    夠，被告說他還要叫，那不就是他身上有的意思，我怎麼知
    道他要叫還是不要叫，我們去另外一個地方拿毒品時，我沒
    有看到其他人在場，被告叫我躲起來。（問：你於偵訊時說
    你沒有看到那個人的身影，那個人在門內沒有出來，不過確
    實裡面有人，你有聽到被告跟別人講話，是何意思？）因為
    他一直在講話，他有開口跟人講話，被告嘴一直在動，但我
    沒聽到內容，沒有看到跟他講話的人。我不是聽到是看到，
    因為他嘴巴在說話，我沒有聽到內容。我完全沒有看到對方
    ，完全聽不到被告與對方的對話，因為我隔一個路口，不過
    我有看到被告站在門外，沒有進去。（問：你說被告事先有
    跟你講他身上有少許的毒品，還要跟別人拿，在Skype或Lin
    e的對話紀錄中，你可以指出這個對話紀錄在哪裡嗎？）一
    開始的時候啊，被告問我「你有需要東西嗎，2g5500」，這
    段就表示他身上有東西啊。因為我們還沒有聊，我說好久不
    見，他直接問我要東西嗎，2g5500。我不確定他身上有沒有
    （毒品），但是那段對話紀錄就是他身上有的意思。我們見
    面後，我才知道被告還要跟其他人拿毒品。我和被告談妥的
    是我要向被告買8,000元，重量1錢即3.75g毒品。交易過程
    中是被告要再跟毒品上手調貨。整個交易過程從交錢到拿到
    毒品為止，我根本沒有見到被告的毒品上手，怎麼可能與被
    告毒品上手對話。被告毒品上手沒有跟我講過價錢、毒品數
    量問題。我不知道被告跟毒品上手拿毒品的價格、重量怎麼
    算。（問：被告警詢說「是郭宗威要購買毒品，我認識「虎
    頭瘋」，所以郭宗威叫我帶他跟「虎頭瘋」購買毒品安非他
    命」，被告所述是否正確？）不對，我根本不認識（「虎頭
    瘋」），如果我認識「虎頭瘋」，我就自己去買就好了，被
    告所述不是事實。（問：被告警詢說「郭宗威用Line我，說
    要買毒品安非他命，我跟郭宗威講有認識藥頭『虎頭瘋』的男
    子，郭宗威叫我幫他問『虎頭瘋』有沒有毒品賣他，『虎頭瘋』
    說有，並約郭宗威跟我到郡緯街18巷交易，郭宗威8,000元
    拿給我，我拿著錢交給『虎頭瘋』，『虎頭瘋』給我1包安非他
    命，我把這1包安非他命當場交給郭宗威」，被告所述是否
    正確？）不正確，被告叫我躲在旁邊不要讓那個人看到，怎
    麼可能說我認識那個人。不是我拜託被告去問「虎頭瘋」有
    沒有毒品交易。我不知道被告去郡緯街18巷跟「虎頭瘋」交
    易這包甲基安非他命是用多少錢交易的。（問：是被告從「
    虎頭瘋」那邊拿到1包毒品，就直接在路上把這包毒品交給
    你嗎：半路上被告有無做增、減的動作？）我問被告拿到了
    嗎？拿給我看啊，被告說在路邊不要拿，我說好，騎車到半
    路被告叫我把包包打開，然後就塞進去並說回家再看。被告
    在郡緯街18巷跟「虎頭瘋」拿到毒品之後並沒有當場交給我
    ，我沒有當場看到。我有說拿給我看，但我沒有看到毒品。
    被告丟給我的這包毒品，是不是他在郡緯街18巷從「虎頭瘋
    」手上拿到的毒品我不清楚，我沒看到。後來我拿到毒品之
    後發現重量不一樣，在3月31日早上6點42分用Skype先跟被
    告反應，被告說「我Line有回你了，他的半錢1.8，1錢3.75
    ，我問他才知道，原來他的量是這樣，因為我之前都認為半
    錢是3.75，1錢是7.5，所以你今天說少一半，我問他才知道
    量是這樣」，被告現在不是在唬爛嗎，拿之前講那樣，現在
    這樣講。被告說「我那時候問他，1錢1.3萬3.75g，半錢7千
    1.8g，8千是給2g，沒關西我再補給你」不是事實，他是在
    唬爛我，他說的量、價錢根本不到，我根本不知道被告到底
    有沒有去跟上手問所謂1錢1萬3,000元的事情，我在當場（
    指在被告家）他就沒有任何動作，我回家了怎麼知道他有什
    麼動作。（問；就你認知當天交易的賣家就是被告，並不是
    他說的「虎頭瘋」？）我根本不知道「虎頭瘋」是誰等語（
    本院卷第303至326頁）。
　③綜合郭宗威上開於偵查中及本院審理中所為證述，被告在109
    年3月30日23、24時許先詢問郭宗威是否需要毒品甲基安非
    他命，2g毒品要賣郭宗威5,500元，1錢毒品要賣郭宗威8,50
    0元，後來被告與郭宗威談妥由被告以8,000元價格，販賣1
    錢甲基安非他命予郭宗威，2人談妥交易毒品數量及價格後
    ，被告表示郭宗威確定要買毒品，他要叫人送毒品來，郭宗
    威表示要到被告住處試毒品，並質問被告不是身邊就有毒品
    ，還要叫人送毒品來，並再次與被告確認販賣毒品價格為8,
    000元。郭宗威到達被告住處後先等別人送毒品來，等到同
    年3月31日凌晨1、2點多，被告要郭宗威騎車載他去找毒品
    上手拿毒品。郭宗威依被告指示騎到郡緯街18巷時，在巷口
    被告叫郭宗威將8,000元拿給他，被告跟郭宗威說不要讓毒
    品上手看到郭宗威，郭宗威即躲在旁邊，相隔一個路口，郭
    宗威未聽到被告與毒品上手對話內容，亦未看到毒品上手（
    沒有看到現場有其他人），只有看到被告嘴巴一直動，被告
    是站在門外。待被告回來找郭宗威，郭宗威詢問被告毒品拿
    到了嗎？拿給他看。被告回稱路邊不要拿毒品，郭宗威即載
    被告返回被告住處，半路上被告要求郭宗威打開包包，即將
    1包甲基安非他命丟進郭宗威包包裡，郭宗威當場沒有看到
    被告與毒品上手交易的毒品，不知道被告用多少錢向毒品上
    手買這包甲基安非他命，亦不清楚被告在回程半路上交給他
    的這包甲基安非他命，是否被告在郡緯街18巷內從毒品上手
    所拿到的毒品。迨郭宗威與被告返回被告住處，郭宗威才發
    現被告交付他的毒品僅有2g，並非約定的1錢3.75g，郭宗成
    要求被告與毒品上手聯絡確認毒品的量及價錢，但被告並未
    向毒品上手詢問，沒有動作，郭宗威在被告住處待到3月31
    日凌晨3、4時左右才離開被告住所返回自己家中。該次交易
    毒品賣家是被告，並不是被告所述「虎頭瘋」，且郭宗威不
    認識「虎頭瘋」，全部毒品交易過程，均沒有看見被告毒品
    上手「虎頭瘋」，並否認是他叫被告幫他去問「虎頭瘋」有
    沒有毒品可販賣，亦否認是「虎頭瘋」約他到郡緯街18巷內
    交易毒品甲基安非他命等情。
　⑵證人郭宗威上開證述，有下列補強證據可佐：
　①郭宗威上開證述，核與附表一所示自109年3月30日23時36分
    起至同年月31日6時59分許止，被告與郭宗威之Skype、Line
    對話紀錄內容均相符，且有路口監視器翻拍照片14張（警卷
    第47至59頁）、被告與郭宗威Skype對話紀錄譯文及翻拍照
    片18張（警卷第63至65頁、第67至83頁）、被告與郭宗威Li
    ne對話紀錄譯文及翻拍照片24張（警卷第85至87頁、第89至
    109頁、第161頁）在卷可稽。
　②再參以被告指稱該次毒品交易，他與郭宗威是到郡緯街18巷
    找綽號「虎頭瘋」的男子即楊吉平，購買甲基安非他命等情
    ，依證人楊吉平於本院審理中證稱：我的Line暱稱叫「虎頭
    瘋」。我與被告間毒品交易被判刑的部分，109年3月31日、
    4月22日、4月26日各1次。我有請被告幫我問他認識的朋友
    有沒有需要的，他們一次一起拿，就以被告當代表一起拿，
    不然他跟我講一次，我就要跑過去一次，我很麻煩，這種情
    形1、2次而已。109年3月31日我用Line跟被告聯繫毒品交易
    。被告有跟我說當天有人要跟他買毒品，109年3月31日在郡
    緯街18巷我賣給被告3500元毒品，重量是1.5g，我沒有跟被
    告一起賣毒品給別人的意思，我只要賣給被告而已。我於10
    9年5月27日警詢筆錄中說，109年3月31日被告跟我拿1小包
    毛重1g的毒品，拿3,500元給我，地點在被告的租屋處即開
    元路149之1號的後門，應該是以法院109年度訴字第1109號
    判決書附表（編號5）記載的交易地點為正確，即我在109年
    3月31日凌晨某時，在臺南市中西區郡緯街18巷內，以3,500
    元販賣1小包安非他命予被告，金額確定是3,500元，毒品重
    量是毛重1.5g。我跟被告交易毒品1錢3.75g要賣1萬2,000元
    ，因為我自己跟別人拿就要6,000元到9,000元，如果是毛重
    2g的話賣給被告要賣5,000元左右，半錢1.8g賣給被告要賣7
    ,000元。我有請被告問看看他有沒有其他朋友要買，是由被
    告與他的朋友合資，由被告代表向我買毒品。被告有跟我說
    過他有朋友要買，但是都是被告來找我買。109年3月31日這
    次我沒有跟另外一人接觸到，沒有跟另外一個人講到多少錢
    、多少重量，我對被告而已，我只賣被告。被告有跟我說過
    這個毒品是別人要的，但還是他出面來找我，就是我跟被告
    收錢，東西給被告，被告再把東西交給別人，但是交給誰我
    不知道，到底有沒有被告的一個朋友要買毒品我也不知道，
    因為我沒有看到人。如果被告跟我說毒品是別人要的，我有
    跟被告講過要給他免費的安非他命作為好處，有給被告一次
    好處，但我不記得是哪一次，不確定是不是109年3月31日這
    一次。我沒有跟被告介紹的任何人、藥腳或其他人直接接觸
    過，也沒有談論過價錢、數量等語（本院卷第328至346頁）
    。與郭宗威前揭證述109年3月31日被告帶他到郡緯街18巷內
    ，被告向其毒品上手購買毒品時，郭宗威沒有看到被告的毒
    品上手，該次交易毒品賣家是被告，並不是「虎頭瘋」，郭
    宗威不認識「虎頭瘋」，郭宗威沒有叫被告幫他去問「虎頭
    瘋」有沒有毒品可販賣，不是「虎頭瘋」約郭宗威到郡緯街
    18巷內交易毒品甲基安非他命等情，亦屬相符。綜合上開事
    證，自足補強證明郭宗威所述應與事實相符，堪可採信。
　⒉被告及辯護人所為主張，與上開事證不符，不足採信：
　　依上所述，郭宗威於109年3月31日凌晨1時許，與被告約定
    購買1錢即3.75g，價值8,000元甲基安非他命，郭宗威並無
    請被告代為向其毒品上手綽號「虎頭瘋」之人即楊吉平聯繫
    及代購毒品，應可認定。雖被告表示身上毒品不夠，帶同郭
    宗威前往郡緯街18巷內，在巷口由郭宗威交付被告8,000元
    ，然係由被告出面與被告毒品上手楊吉平交易1.5g，價值3,
    500元甲基安非他命，被告交待郭宗威躲在旁邊，不要讓楊
    吉平看見，郭宗威並未與楊吉平見面，被告亦未當場即將楊
    吉平所交付的該包毒品轉交付郭宗威，而係在郭宗威騎機車
    搭載被告返回被告住處的路上，要求郭宗威打開包包後，將
    1包甲基安非他命交付郭宗威，待郭宗威與被告返回被告住
    處，郭宗威發覺被告所交付的毒品重量僅約2g，不足原先約
    定應交付的毒品數量即1錢3.75g。郭宗威亦不知道當時被告
    向楊吉平所購買的毒品數量及價值究竟為何。郭宗威既係與
    被告議定販賣交付甲基安非他命之數量及金額，並未請被告
    向毒品上手楊吉平代購毒品，郭宗威亦未曾與被告的毒品上
    手楊吉平談論議定販賣交付甲基安非他命的數量及金額，並
    郭宗威係將8,000元交付被告，亦由被告將1包甲基安非他命
    交付郭宗威，雖被告所交付毒品數量少於原先約定應販賣交
    付的數量，然此不影響被告所為係販賣甲基安非他命予郭宗
    威犯行之認定。再者，依楊吉平上開證述其於109年3月31月
    在郡緯街18巷內某處販賣交付被告之甲基安非他命數量為1.
    5g，價格為3,500元，亦與被告販賣交付郭宗威之甲基安非
    他命數量為2g，價格為8,000元，互有出入。被告辯稱其是
    幫郭宗威向楊吉平代購甲基安非他命，且將楊吉平所交付該
    包甲基安非他命當場交付郭宗威等語，以及辯護人為被告主
    張被告是幫郭宗威向楊吉平購買毒品，被告是居間交易之第
    三人，被告所為屬便利郭宗威施用毒品行為，所為屬幫助施
    用第二級毒品犯行等語，均與上開卷存事證不符，不足採信
    。
　⒊被告販賣交付8,000元甲基安非他命予郭宗威，主觀上有牟利
    意圖：
　⑴按毒品危害防制條例所處罰之「販賣」毒品罪，所著重者為
    在主觀上有藉以牟利之惡性，及對毒品之擴散具有較有償或
    無償轉讓行為更嚴重之危害性，被告「營利」之意圖係從客
    觀之社會環境、情況及人證、物證等資料，依據證據法則綜
    合研判認定。販賣毒品者，其主觀上須有營利之意圖，且客
    觀上有販賣之行為，即足構成，至於實際上是否已經獲利，
    則非所問，再者，販賣之利得，除被告就販賣之價量俱臻明
    確供述外，委難察得實情，然販賣之人從價差或量差中牟利
    之方式雖異，其意圖營利之販賣行為則無二致。衡諸甲基安
    非他命量微價高，且為政府查緝之違禁物，販賣第二級毒品
    罪係屬重罪，凡販賣毒品者，茍無利益可圖，應無甘冒被他
    人供出來源或遭檢警查緝法辦之危險而平價供應他人施用之
    理，因此其販入之價格必較出售之價格低廉，或以同一價格
    販賣而減少毒品之份量，而有從中賺取買賣價差或量差牟利
    之意圖及事實，應屬合理之認定。
　⑵查被告雖再三否認有販賣毒品以營利之意圖，亦否認有販賣
    甲基安非他命予郭宗威之犯行，然依郭宗威於本院審理中證
    稱：他認識被告，之前沒有見過面，只在線上聊天，109年3
    月31日凌晨是第一次見面等語（本院卷第305頁），顯見被
    告與郭宗威彼此間無親屬關係或特別情誼，而被告自承確有
    向郭宗威收取8,000元，及交付1包毛重約2g甲基安非他命予
    郭宗威，自屬有償行為，被告主觀上自有為自己計算而獲取
    利益之牟利意圖，可以認定。再參以前開被告毒品上手即楊
    吉平於本院審理中所為證述，其販賣予郭宗威毛重2g之甲基
    安非他命的價格為5,000元，而依附表一之被告與郭宗威Sky
    pe對話紀錄譯文所示，被告原先亦向郭宗威開價2g之甲基安
    非他命要賣5,500元等語，則被告以8000元之代價，販賣交
    付1包毛重2g之甲基安非他命予郭宗威，堪信自有牟利之意
    圖。況依被告於警詢中自承：暱稱「虎頭瘋」男子與我達成
    協議，只要我幫他販賣毒品給藥腳成功，每件毒品交易成功
    ，他要提供我免費毒品安非他命做為幫助販賣代價。（問：
    你於109年3月31日有幫匿稱「虎頭瘋」男子達成郭宗威毒品
    交易成功，他有無給你毒品安非他命？Line對話紀錄？）我
    事後有用Line問他，問他不是要給我毒品安非他命做為代價
    ，他告訴我他忘了給我毒品安非他命（即幫忙販賣毒品成功
    的代價）。Line紀錄我都沒有留存等語（警卷第42頁）。被
    告於偵查中供稱：（問：你與郭宗威交易毒品有無取得好處
    ？）「虎頭瘋」跟我說過如果我可以幫他找客源，他可以意
    思意思給我一些安非他命做為代價，但是這次交易「虎頭瘋
    」事後並沒有給我安非他命，我問「虎頭瘋」，「虎頭瘋」
    只有回我說他忘了等語（偵卷第19頁）。被告於本院審理中
    亦供稱：（問：你本次向楊吉平拿毒品交付給郭宗威，原先
    主觀上預期會拿到什麼好處？）就是楊吉平會給我一點甲基
    安非他命，楊吉平有說若我有朋友要買的話，可以找他買，
    他會給我一點免費的甲基安非他命讓我施用。但是後來楊吉
    平沒有給我甲基安非他命，因為他忘記了等語（本院卷第36
    1頁）。依被告上開於警偵及本院審理中之供述可知，被告
    本次販賣交付8,000元甲基安非他命予郭宗威，主觀上確有
    從中獲取楊吉平免費贈送一點甲基安非他命施用之牟利意圖
    ，縱實際上被告與郭宗威販賣交易毒品完成後，楊吉平並未
    免費贈送一點甲基安非他命予被告施用，參諸上開說明，被
    告實際上是否已經獲利，並非所問，被告確有從中牟利之意
    圖及事實，亦足堪認定。綜上所述，本案事證明確，被告犯
    行洵堪認定，應予依法論科。
二、論罪科刑：
  ㈠論罪：
  ⒈新舊法比較：
    被告行為後，毒品危害防制條例第2 條、第4 條、第17條第
    2 項，業經立法院修正（同條例第17條第1 項未修正），並
    由總統於109 年1 月15日公布，第18、24條自110年5月1日
    施行，第33之1條施行日期由行政院定之，其餘自公布後6 
    個月即同年7 月15日生效施行：
  ⑴按行為後法律有變更者，適用行為時之法律。但行為後之法
    律有利於行為人者，適用最有利於行為人之法律，刑法第2
    條第1項定有明文。
  ⑵修正前毒品危害防制條例第2 條第2 項規定：「毒品依其成
    癮性、濫用性及對社會危害性分為四級，其品項如下：第
    一級海洛因、嗎啡、鴉片、古柯鹼及其相類製品（如附表一
    ）。第二級罌粟、古柯、大麻、安非他命、配西汀、潘他
    唑新及其相類製品（如附表二）。第三級西可巴比妥、異
    戊巴比妥、納洛芬及其相類製品（如附表三）。四、第四級
    二丙烯基巴比妥、阿普唑他及其相類製品（如附表四）。」
    修正後毒品危害防制條例第2 條第2 項規定：「毒品依其成
    癮性、濫用性及對社會危害性，分為四級，其品項如下：
    第一級海洛因、嗎啡、鴉片、古柯鹼及其相類製品（如附表
    一）。第二級罌粟、古柯、大麻、安非他命、配西汀、潘
    他唑新及其相類製品（如附表二）。第三級西可巴比妥、
    異戊巴比妥、納洛芬及其相類製品（如附表三）。第四級
    二丙烯基巴比妥、阿普唑他及其相類製品（如附表四）。」
    則不論新法、舊法，甲基安非他命均屬上開條項所列之第二
    級毒品，前揭修正內容，對被告尚無有利或不利之情形。
  ⑶修正前毒品危害防制條例第4 條第2 項規定：「製造、運輸
    、販賣第二級毒品者，處無期徒刑或7 年以上有期徒刑，得
    併科1 千萬元以下罰金。」修正後毒品危害防制條例第4 條
    第2 項規定：「製造、運輸、販賣第二級毒品者，處無期徒
    刑或10年以上有期徒刑，得併科1 千5 百萬元以下罰金。」
    經比較新舊法，修正後之規定，就販賣第二級毒品罪部分，
    提高有期徒刑之法定刑度及得併科罰金之額度，對被告並未
    有利，自應適用被告行為時即修正前之規定。
  ⑷修正前毒品危害防制條例第17條第2 項規定：「犯第4 條至
    第8 條之罪於偵查及審判中均自白者，減輕其刑。」修正後
    毒品危害防制條例第17條第2 項規定：「犯第4 條至第8 條
    之罪於偵查及歷次審判中均自白者，減輕其刑。」觀諸該項
    修正理由謂：「第2 項之規範目的原在於使犯第4 條至第8
    條之毒品案件之刑事訴訟程序儘早確定，並鼓勵被告自白認
    罪，以開啟其自新之路，故對犯前述罪之毒品之被告，於偵
    查及審判中均自白者，採行寬厚之刑事政策，而為應減輕其
    刑之規定。惟原所稱「審判中」，究指被告僅須於審判中曾
    有一次自白犯罪即應適用減刑規定，抑或須於歷次審判中均
    自白犯罪者始符合之？解釋上易生爭議。考量原立法之目的
    ，係在使前述毒品案件之刑事訴訟程序儘早確定，當以被告
    於歷次審判中均自白犯罪者，始足當之，而所謂歷次審判中
    均自白，係指歷次事實審審級（包括更審、再審或非常上訴
    後之更為審判程序），且於各該審級中，於法官宣示最後言
    詞辯論終結時，被告為自白之陳述而言。故爰修正第2 項，
    明定於偵查及歷次審判中均自白者，始減輕其刑。又被告於
    偵查中及於一審審理中自白，僅被告上訴且於二審審理中否
    認犯罪，因不符合第2 項所定「歷次審判中均自白」之減刑
    要件，法院自應撤銷原判決另行改判，併此敘明。」則修正
    後就被告自白犯罪減輕其刑之適用，要件更為嚴苛，並未有
    利於被告。
  ⑸本件綜合比較修正公布施行前、後之毒品危害防制條例等上
    開相關規定，以整體觀之，新修正之規定並未較有利於被告
    ，本於統一性及整體性原則，爰一體適用被告行為時即109
    年7 月15日修正施行前毒品危害防制條例之規定，先予敘明
    。
  ⒉核被告就前揭犯罪事實一所為，係犯修正前毒品危害防制條
    例第4 條第2 項之販賣第二級毒品罪。其持有第二級毒品之
    低度行為，為販賣第二級毒品之高度行為所吸收，不另論罪
    。
　⒊公訴意旨未及為新舊法比較，認被告所為，係犯毒品危害防
    制條例第4條第2項之販賣第二級毒品罪等語，尚有未洽，附
    此敘明。　
  ㈡刑之加重及減輕事由：
　⒈累犯並加重其刑（僅就有期徒刑及併科罰金部分加重其刑）
    ：
　⑴被告前於106年間因詐欺案件，經臺灣桃園地方法院以106年
    度簡上字第79號判決處有期徒刑5月確定，106年8月2日易科
    罰金執行完畢等情，有臺灣高等法院被告前案紀錄表在卷可
    參，其於有期徒刑執行完畢後5 年內再犯本件有期徒刑以上
    之罪，為累犯。被告所犯本案之罪，犯罪時間在109 年3月3
    1日，其於上開前案執行完畢後約2 年7月左右即再犯後案之
     罪，且被告於詐欺之刑度較輕之案件執行完畢後，再犯本
    案販賣毒品之重罪，顯示其主觀上具有特別惡性，刑罰反應
    力確屬薄弱，自有延長矯正期間必要，以兼顧社會防衛效果
    ，且依其本案犯行，被告販賣第二級毒品，造成毒品擴散，
    嚴重戕害國人身心健康，並影響社會治安之維護，並無量處
    最低法定刑仍屬罪刑不相當而有過苛情事，故被告所犯販賣
    第二級毒品罪，應依累犯規定，加重其最低本刑（法定刑為
    無期徒刑部分不得加重，僅就有期徒刑及併科罰金部分加重
    其刑）。
　⑵被告及辯護人主張：被告前案犯行為詐欺案件，本案犯行為
    販賣毒品，前後案之罪質不同，不適用累犯規定加重其刑等
    語。惟查，司法院釋字第775 號解釋意旨，並未闡釋刑法第
    47條第1 項累犯加重其刑規定之適用，限於前案與後案之罪
    名、罪質、犯罪類型均相同時，始可適用。又被告前案犯詐
    欺案件，本案犯販賣毒品案件，其於詐欺之刑度較輕案件執
    行完畢後，5 年以內再犯販賣毒品之重罪，自具有特別惡性
    ，且刑罰反應力薄弱，符合累犯加重其刑要件。被告及辯護
    人以詐欺與販賣毒品之犯罪罪質不同，而主張無累犯加重其
    刑規定適用云云，自非可採。
  ⒉依修正前毒品危害防制條例第17條第2 項減輕其刑：
　⑴按販毒之人，主觀上須有營利之意圖，又毒品交易亦不必然
    以現貨買賣為常態，毒品交易通路賣方上、下手間，基於規
    避查緝風險，節約存貨成本等不一而足之考量，臨交貨之際
    ，始互通有無之情形，亦所在多有，故販毒者與買方議妥交
    易並取得價金後，始轉而向上手取得毒品交付買方，不論該
    次交易係起因於賣方主動兜售或買方主動洽購，販毒者既有
    營利意圖，非可與無營利意圖，而單純為便利施用之人，僅
    代為購買毒品、聯繫賣家等幫助施用之情形等同視之。前者
    與後者係不同之犯罪事實，其行為之實質意義及法律上之評
    價，亦屬有別，而其間之差別，主要即在於營利意圖之有無
    。至於販毒者意圖營利所欲謀取之利益，不限於價差或量差
    ，其利益之多寡及實際上是否已經獲利，亦非所問。倘被告
    陳述其於取得毒品之過程，同時藉此機會，有從中謀取個人
    利益之意圖，而就主觀上牟利之意圖及客觀上交付毒品、收
    取價款等販賣毒品罪之主要部分為肯定之供述，當屬已對販
    賣毒品之犯行為自白。然若係出於卸責，不僅否認有與購毒
    者合資購買或為購毒者代購、代為聯繫賣家之情節，亦否認
    有牟利之意圖，即難認已對販賣毒品犯罪事實之全部或主要
    部分為自白（參照最高法院110年度台上字第1592號判決意
    旨）。　
　⑵查被告前於警偵及本院審理中均供承：本次販賣交付8,000元
    甲基安非他命予郭宗威，主觀上確有從中獲取楊吉平免費贈
    送一點甲基安非他命施用之牟利意圖等語（警卷第42頁、偵
    卷第19頁、本院卷第361頁），已詳如前述，參諸上開說明
    ，被告既於偵查及審理時就主觀上牟利之意圖及客觀上交付
    毒品、收取價款等販賣毒品罪之主要部分為肯定之供述，當
    屬已對販賣毒品之犯行為自白，爰依修正前毒品危害防制條
    例第17條第2 項規定減輕其刑。
  ⒊依毒品危害防制條例第17條第1 項減輕其刑：
　⑴被告及辯護人主張：被告本案犯行之毒品上手來源確為楊吉
    平，被告業經供出毒品來源上手楊吉平並因而查獲，自有毒
    品危害防制條例第17條第1 項減輕規定適用等語。
  ⑵按毒品危害防制條例第17條第1 項所謂之毒品來源，係指其
    持有之毒品從何而來之情形，僅指在其案發前之毒品來源，
    而不含案發後、遭通緝，或緝獲前另犯毒品案之另外新來源
    ，此為各別行為應分別處罰之當然法理。又該條項所謂「供
    出毒品來源，因而查獲」，係指被告翔實供出毒品來源之具
    體事證，因而使有偵查（或調查）犯罪職權之公務員知悉而
    對之發動偵查（或調查），並因而查獲者而言。亦即，必以
    被告先有供述其本案所販賣之毒品來源與嗣後偵查機關據以
    確實查獲其他正犯或共犯間，具有因果關係及關聯性，始足
    當之。而其中所言「查獲」，除指查獲該其他正犯或共犯外
    ，並兼及被告所指其毒品來源之事。
  ⑶經查，被告於警詢及偵查中供稱本案其毒品上手為暱稱「虎
    頭瘋」的男子即楊吉平等語（警卷第36頁、偵卷第18至19頁
    ）。經本院向湖內分局函查結果，該分局函覆謂：……。被
    告於109年5月7日在本分局製作指證筆錄，筆錄中表示依毒
    品危害防制條例第17條規定願供出毒品來源，好減輕或免除
    其刑，於警詢筆錄中第4頁第9行明確指認其毒品來源上游為
    楊吉平，並於109年4月22日、同年月26日、同年3月31日共3
    次，楊吉平販賣毒品安非他命給他。楊吉平於109年5月26
    日16時11分在臺南市○○區○○路00巷00號遭警方持臺南地檢署
    崇股檢察官及臺灣臺南地方法院澤股法官核發搜索票（案號
    109年度聲搜字第572號）查獲玻璃球吸食器1個。楊吉平於
    109年5月27日在本分局製作警詢筆錄第14頁第8行至第17頁
    第1行，坦承109年4月22日、同年月26日、同年3月31日，共
    3次販賣安非他命予陳科廷等語，有湖內分局109年12月29日
    高市警湖分偵字第10972939500號函暨附件警員109年12月28
    日職務報告在卷足稽（本院卷第131至135頁），又楊吉平前
    開3次販賣第二級毒品予被告犯行，業經檢察官提起公訴，
    並經本院109年度訴字第1109號判決楊吉平有罪確定在案，
    業據本院調閱上開刑事卷宗核閱無誤，並有本院109年度訴
    字第1109號刑事判決在卷可查（本院卷第117至125頁、第27
    6至283頁、另案院卷第155至162頁），堪認被告本案販賣第
    二級毒品予郭宗威之犯行，其毒品來源上手為楊吉平，已查
    獲且具有因果關係及關聯性，揆諸前開說明，被告本案販賣
    第二級毒品犯行，爰依毒品危害防制條例第17條第1 項規定
    減輕其刑。
 ⒋被告本案販賣第二級毒品犯行，同時有累犯加重其刑，及修正
   前毒品危害防制條例第17條第2項偵審中自白、同條第1項供
   出毒品來源之2種減輕事由，應先依累犯規定加重其刑後（法
   定刑為無期徒刑部分不得加重，僅就有期徒刑及併科罰金部
   分加重其刑），再依序依修正前毒品危害防制條例第17條第2
    項規定、同條例第17條第1項規定減輕之，並依刑法第70條
   規定遞減之。
三、量刑及沒收：
  ㈠量刑：
　　爰審酌被告無視國家杜絕毒品犯罪之禁令，為營利而販賣第
    二級毒品予他人施用，危害社會治安及國民健康、助長施用
    毒品歪風，惟考量其販賣第二級毒品之對象僅有1人、販賣
    第二級毒品次數為1次，販賣金額為8,000元，獲利非鉅，惡
    性非重，犯後雖否認販賣第二級毒品罪之罪名，然就交付毒
    品、收取價金及主觀上從中牟利之意圖等主要部分，已經坦
    承，並供出毒品來源為楊吉平，犯後態度尚可，兼衡其智識
    程度為碩士畢業，目前從事補教業，每月收入約28,000元，
    未婚無子女，獨居生活，無需扶養他人之家庭、經濟、生活
    狀況等一切情狀，量處如主文第一項所示之刑。
  ㈡沒收：
  ⒈扣案如附表二編號1 所示SAMSUNG廠牌行動電話1支（含門號0
    000000000SIM卡1張），被告於本院供稱：該行動電話為我
    所有，我與郭宗威用Line聯絡有用到這支行動電話，因為Li
    ne是安裝在這支手機上等語（本院卷第355頁）。既為被告
    所有持用，且用於本案販賣甲基安非他命與郭宗威聯繫使用
    ，爰依毒品危害防制條例第19條第1項規定宣告沒收。
　⒉未扣案電腦1台，其內安裝通訊軟體Skype，依被告於本院供
    稱：其與郭宗威聯繫使用之通訊軟體Skype是安裝在電腦內
    等語（本院卷第355頁），上開電腦雖未扣案，然既供被告
    販賣甲基安非他命予郭宗威使用，不問屬於犯罪行為人與否
    ，應依毒品危害防制條例第19條第1項，刑法第38條第4項規
    定宣告沒收，於全部或一部不能沒收或不宜執行沒收時，追
    徵其價額。
  ⒊被告販賣第二級毒品予郭宗威之犯罪所得8,000元，雖未扣案
    ，應依刑法第38條之1 第1 項前段、第3 項規定宣告沒收，
    於全部或一部不能沒收或不宜執行沒收時，追徵其價額。
　⒋其餘如附表二編號2至4所示之扣案物，被告於本院供稱：附
    表二編號2之夾鏈袋，我用來放眼鏡的耳勾、USB、買回來供
    自己施用的安非他命等使用，與販賣第二級毒品予郭宗威這
    次無關；編號3之鏟管，是我自己施用毒品時用來挖夾鏈袋
    內的安非他命使用，與本案無關；編號4之玻璃球吸食器，
    是我自己吸食安非他命時使用等語（本院卷第355至356頁）
    ，既與被告本案犯行無關，爰均不予沒收。　
據上論結，應依刑事訴訟法第299 條第1 項前段，修正前毒品危
害防制條例第4 條第2 項、第17條第1 項、第2 項、第19條第1
項，刑法第2 條第1 項、第11條前段、第47條第1項、第38條第4
 項、第38條之1 第1 項前段、第3 項，判決如主文。
本案經檢察官盧駿道提起公訴及到庭執行職務。
中　　華　　民　　國　　110 　年　　5 　　月　　14　　日
                  刑事第十三庭    審判長法  官  鄭彩鳳 

                                        法  官  陳振謙

                                        法  官  陳川傑
以上正本證明與原本無異。
如不服本判決應於收受本判決後20日內向本院提出上訴書狀，並
應敘述具體理由。其未敘述上訴理由者，應於上訴期間屆滿後20
日內向本院補提理由書狀（均須按他造當事人之人數附繕本）「
切勿逕送上級法院」。 
　　　　　　　　　　　　　　　　　      書記官  薛雯庭
中　　華　　民　　國　　110 　年　　5 　　月　　17　　日
附錄本案論罪科刑法條全文
修正前毒品危害防制條例第4條第2項
製造、運輸、販賣第二級毒品者，處無期徒刑或7 年以上有期徒
刑，得併科新臺幣1千萬元以下罰金。　　

附表一  ㈠Skype對話紀錄（自109年3月30日23時36分起至同年月31日6時59   分止）（警卷第63至77頁）  【109年3月30日】 (23：36)郭宗威：傳微笑圖P71 (23：38)陳科廷：hi ,好久不見P71 (23：41)郭宗威：真的有段時間沒遇到你P71  (23：42)陳科廷：對呀P71               ：問一下你有需要東西嗎?？P71               ：2g 5500 P71 (23：48)郭宗威：我是需要東西啦、、2g5500有點點貴P71               ：有談的空間嗎？P71  (23：51)陳科廷：你預算？P71               ：或我該問你要拿多少？P71 (23：52)郭宗威：我是想拿多、價錢能壓低P71 (23：55)陳科廷：一錢？P71 (23：55)郭宗威：你一錢都算多少阿 ？P71 (23：56)陳科廷：現在是1 P71               ：可以算你85 P71 (23：59)郭宗威：一錢超過7-8千都太貴了啦P71 【109年3月31日】 (00：00)陳科廷：現在束西很貴大哥P73               ：品質極品倒是真的P73               ：要是你要，一錢8給你P73 (00：07)郭宗威：3.7克？P73 (00：09)陳科廷：你要一錢還半前？P73               ：3.7不是半錢嗎 P73 (00：10)郭宗威：哈打錯P73               ：我們不是有加line P73 (00：13)陳科廷：恩恩P73 (00：13)郭宗威：我過去你那當面聊聊試試東西ok? P73 (00：13)陳科廷：可以P73 (00：13)郭宗威：你line敲我，有嗎 P73 (00：16)陳科廷：敲你ㄎ ㄌP73 (06：42)郭宗威：跟你說一下、、我量了就是少一半P73               ：你問的出所以然問不出也沒管係 P73 (06：44)陳科廷：我有LINE回你P73               ：他得半錢1.8 一錢3.75 P75               ：我問他才知道原來他的量是這樣P75               ：因為我之前都認為半是3.75 P75               ：1錢是7.5 P75               ：是你今天說少一半我問他才知道他的量是這樣 P75 (06：47)郭宗威：沒錯阿一錢3,75沒錯阿 P75 (06：47)陳科廷：不是P75               ：半錢3.75 P75 (06：50)郭宗威：我剛拿回來的東西兩也只有l,9g加我P75               ：在你加用了點-算起來也2g而已阿 P75               ：也不到你說的3,75阿哈 P75 (06：53)陳科廷：噗 P75 (06：55)郭宗威：你的以意思就他真的少給我一半的意思就是了 P7                 5 (06：55)陳科廷：我那時候問他，他是這樣回一錢 P75               ：1.3萬 3. 75半錢7千1.8 P75               ：8千他給2g。P75               ：沒關係，我再補給你P75               ：不想你有芥蒂P75 (06：58)郭宗威：恩恩ok就是少一半你說3。75克的意思、、、               ：哈就是少一半就對了哈 P75 (06：59)陳科廷：我該事先確認清楚價錢和數量P75               ：就不會造成這樣了 P75 (07：02)郭宗威：都沒錯啦 簡單說就是少一半就對了 P77 (07：02)陳科廷：OK P77 (07：02)郭宗威：傳微笑圖 P77 (07：02)陳科廷：我再補還給你 P77 (07：03)郭宗威：傳微笑圖 P77 (08：57)陳科廷：要玩嗎P77 (09：18)郭宗威：你身上的2g不是都給我了？你身上還有東西                 玩？P77               ：還是你又去拿阿 P77 (09：19)陳科廷：我沒去拿壓P77               ：我身上沒有東西P77   ㈡Line對話紀錄（自109年3月31日0時16分起至同日0時54分止）   （警卷第85至101頁）  【109年3月31日】 (00：16)陳科廷:(HEIIO貼圖）x3 P93 (00：17)郭宗威:有了P93               ：你給我地址 P95 (00：18)陳科廷：你有確定要?那我就叫人送來囉？P95 (00：20)郭宗威：我要啊。不然過去試幹啥P95 (00：21)陳科廷：好P95               ：那我叫了P95 (00：21)郭宗威:你還要叫人送去啊-不是你身邊有P95               ：你跟我說多少錢P95 (00：21)陳科廷：我不會留身邊P95               ：8 P95 (00：22)郭宗威:0K P95 (00：22)陳科廷：我北區開元陸橋這 P95               ：你？P95               ：你住哪？P95               ：多久到？P95 (00：23)郭宗威：我是開元路上 P95 (00：24)陳科廷：你也住北區？P95 (00：24)郭宗威：我永康啊P95 (00：25)陳科廷：不然你說我是開元路上？P95 (00：25)郭宗威：（GOOGLE貼圖顯示-710台灣台南市○○區○○街0                  00號）P95 (00：27)陳科廷：開元路上的合作金庫知道？P97 (00：27)郭宗威：你也定位給我-我好過去P97 (00：27)陳科廷：153號 P97 (00：28)郭宗威：定位啦P97 (00：29)陳科廷：（GOOGLE貼圖顯示-710台灣台南市○區○○路00                 巷00弄00號）P97               ：定位你找不到的啦！P97               ：你到開元路153號!就到了丨P97 (00：31)郭宗威：0K0K-我現在過去P97 (00：31)陳科廷：（OK貼圖）P97 (00：31)郭宗威：到敲你 P99 (00：35)陳科廷 :0K P99 (00：42)郭宗威:我到了P99 (00：43)陳科廷：我在WC等我一下 P99 (00：47)郭宗威：我在合作金庫門口喔 P99 (00：49)陳科廷：我剛在嗯嗯 P99               ：好 P99               ：我出去帶你 P99 (00：49)郭宗威:快P99               :我在這等很怪 P99 (00：53)陳科廷：來了 P99 (00：54)郭宗威：沒看到啊 P99 (00：54)陳科廷：旁邊 P99 (05：27)陳科廷：在嗎P99 (05：28)陳科廷：他跟我確認重量是一錢3.75半錢1.8 P99               ：(SORRY貼圖）P99 (05：28)陳科廷：我不知道他是這樣算P99 (05：28)陳科廷：我不會在跟他拿了 P99 (05：28)陳科廷：差你得我補給你P101   


附表二（扣押物）    109年度訴字第860號                                     執行期間：109.05.06，21：50起至109.05.06，22：45時止 執行處所：臺南市○區○○路000○0號二樓套房(房門號碼K)       編號 扣押物品 數量 備註 1 SAMSUNG手機   1支 白色                 門號：0000000000     IMEI：000000000000000000、000000000000000000 2 0號夾鏈袋  1包  3 塑膠鏟管  3支  4 玻璃球吸食器   1組